Guide to the Ernst Cassirer Papers
Beinecke Rare Book and Manuscript Library
- Books, 1902-41; Series I; 14.25; (35 boxes)
  - KANTS LEBEN UND LEHRE
    - Envelope #191
      - Kapitel III: draft, holograph, corrected, with printer's annotations, n.d. (Box 15, Folder 274-75)
      - Kapitel IV: draft, holograph, corrected, with printer's annotations, n.d. (Box 15, Folder 276)
      - Kapitel V: draft, holograph, corrected, with printer's annotations, n.d. (Box 15, Folder 277)
      - Kapitel VI: draft, holograph, corrected, with printer's annotations, n.d. (Box 15, Folder 278-80)
      - Kapitel VII: draft, holograph, corrected, with printer's annotations, n.d. (Box 15, Folder 281-82)
      - Draft fragments, holograph, corrected, n.d. (Box 15, Folder 283)
  - LEIBNIZ' SYSTEM
    - Envelope #169
      - "Aufgabe für das Preisausschreiben der Akademie Berlin": draft, holograph, corrected, 1901 Jul 4 (Box 15, Folder 284)
    - Envelope #116
      - Research notes, n.d. (Box 15, Folder 285-87)
      - Research notes, n.d. (Box 16, Folder 288-92)
    - Envelope #130
      - Research notes, n.d. (Box 16, Folder 293-301)
      - Research notes, n.d. (Box 17, Folder 302)
    - Envelope #115
      - Research notes, n.d. (Box 17, Folder 303-04)
    - Envelope #136
      - Research notes
        - "Atom und Monade (unendliche Teilbarkeit)" (Box 17, Folder 305)
        - "Atombegriff", n.d. (Box 17, Folder 306)
        - "Bemerkungen und Nachträge" (Box 17, Folder 307)
        - "Cap. II", n.d. (Box 17, Folder 308)
        - "Continuität (als principe de convenance)", n.d. (Box 17, Folder 309)
    - Envelope #99
      - Research notes: "Descartes/Leibniz Verarbeitungen", n.d. (Box 17, Folder 310-17)
    - Envelope #115
      - Research notes: "Descartes: Material zur Umarbeitung", n.d. (Box 17, Folder 318)
    - Envelope #136
      - Research notes
        - "Descartes (Umarbeitung)", n.d. (Box 17, Folder 319)
        - "Dynamik", n.d. (Box 17, Folder 320)
    - Envelope #115
      - Research notes: "Energie", n.d. (Box 17, Folder 321)
    - Envelope #136
      - Research notes
        - "Entwicklung", n.d. (Box 17, Folder 322)
        - "Erfahrung," "Energieprincip und Erfahrung" (Box 18, Folder 323)
        - "Erhaltungsprincip", n.d. (Box 18, Folder 324)
        - "Hypothesis, Kraft als Hypothesis," "Relitivität der Bewegung", n.d. (Box 18, Folder 325)
    - Envelope #115
      - Research notes
        - "Leibniz: Dynamik", n.d. (Box 18, Folder 326)
        - "Leibniz: Princip der Continuität", n.d. (Box 18, Folder 327-29)
        - "Literatur: Descartes und Leibniz" (Box 18, Folder 330)
    - Envelope #136
      - Research notes
        - "Massenbegriff (vis passiva)", n.d. (Box 18, Folder 331)
        - "Mathematik und Imagination" (Box 18, Folder 332)
        - "Metaphysik", n.d. (Box 18, Folder 333)
        - "Nachträge, Cap. I", n.d. (Box 18, Folder 334)
        - "Nachträge, Cap. I-IV", n.d. (Box 18, Folder 335)
        - "Nachträge, Cap. VI u. VII", n.d. (Box 18, Folder 336)
    - Envelope #34
      - Research notes: "Naturbegriff", n.d. (Box 18, Folder 337)
    - Envelope #136
      - Research notes
        - "Phaenomen", n.d. (Box 18, Folder 338)
        - "Primitive und derivative Kraft" (Box 18, Folder 339)
        - "Problem des Bewusstseins", n.d. (Box 18, Folder 340)
        - "Real, ideal, actual", n.d. (Box 18, Folder 341)
        - "Realität im Zeitmoment," "Stelle und Zuhalt" (Box 18, Folder 342)
    - Envelope #72
      - "Vorwort zu Leibniz' System," draft, holograph, corrected, n.d. (Box 18, Folder 343)
      - "Vorwort zu Leibniz' System," draft, holograph, corrected, n.d. (Box 19, Folder 344)
    - Envelope #77
      - "Kommentaren zu Leibnizausgabe," draft, holograph, corrected, n.d. (Box 19, Folder 345)
  - MYTH OF THE STATE
    - Envelope #18
      - Research notes, n.d. (Box 19, Folder 346)
    - Envelope #19
      - Research notes, n.d. (Box 19, Folder 347-48)
    - Envelope #17
      - Research notes
        - "Antike, Plato", n.d. (Box 19, Folder 349)
        - "Middle Ages", n.d. (Box 19, Folder 350)
        - "Myth of the 20th Century", n.d. (Box 19, Folder 351)
    - Envelope #4
      - Ch. I. "The Allegorical Interpretation of Myth--Myth and Language"
        - Draft A, holograph, corrected, n.d. (Box 19, Folder 352)
    - Envelope #16
      - Draft B, typescript, carbon, corrected, n.d. (Box 19, Folder 353)
    - Envelope #42
      - Ch. I. "Myth and Religion": draft, holograph, corrected (Box 19, Folder 354)
    - Envelope #54
      - Ch. I. "The Structure of Mythical Thought": draft, holograph, corrected, n.d. (Box 19, Folder 355)
    - Envelope #4
      - Ch. II. "The Animistic Interpretation"
        - Draft A, holograph, corrected, n.d. (Box 19, Folder 356)
    - Envelope #16
      - Draft B, typescript, carbon, corrected, n.d. (Box 19, Folder 357)
    - Envelope #4
      - Ch. III. "Is Myth 'Primitive Mentality'?"
        - Draft A, holograph, corrected, n.d. (Box 19, Folder 358)
    - Envelope #16
      - Draft B, typescript, carbon, corrected, n.d. (Box 19, Folder 359)
    - Envelope #4
      - Ch. IV. "Myth and Ritual"
        - Draft A, holograph, corrected, n.d. (Box 19, Folder 360)
    - Envelope #16
      - Draft B, typescript, carbon, corrected, n.d. (Box 19, Folder 361)
    - Envelope #4
      - Ch. V. "The Psychoanalytical Theory of Myth"
        - Draft A, holograph, corrected, n.d. (Box 19, Folder 362)
    - Envelope #16
      - Draft B, typescript, carbon, corrected, n.d. (Box 19, Folder 363)
    - Envelope #4
      - Ch. VI. "The Function of Myth in Human Culture"
        - Draft A, holograph, corrected, n.d. (Box 19, Folder 364)
    - Envelope #16
      - Draft B, typescript, carbon, corrected, n.d. (Box 19, Folder 365)
      - Ch. VII. "The Role of Myth in Man's Social and Political Life": draft, typescript, carbon, corrected (Box 19, Folder 366)
    - Envelope #5
      - Ch. VIII. "'Logos' and 'Mythos' in Early Greek Philosophy": draft, holograph, corrected (Box 19, Folder 367)
      - Ch. IX. "Plato's Republic ": draft, holograph, corrected, n.d. (Box 19, Folder 368)
    - Envelope #55
      - Ch. IX. "Machiavelli's 'New Science' of Politics": draft, holograph, corrected (Box 19, Folder 369-70)
    - Envelope #33
      - Ch. X. "The State in Medieval Culture": draft, holograph, corrected, n.d. (Box 19, Folder 371)
      - Ch. XI. "Machiavelli's 'New Science' of Politics": draft, holograph, corrected, n.d. (Box 20, Folder 372)
    - Envelope #51
      - Ch. XII. "The Seventeenth Century": draft, holograph, corrected, n.d. (Box 20, Folder 373)
      - Ch. XIII. "The Philosophy of the Enlightenment and Its Romantic Critics": draft, holograph, corrected (Box 20, Folder 374)
      - Ch. XIV. "The Preparation: Heroes and Hero Worship": draft, holograph, corrected (Box 20, Folder 375)
    - Envelope #7
      - Ch. XVI. "From Hero Worship to Race Worship": draft, holograph, corrected, n.d. (Box 20, Folder 376-78)
    - Envelope #14
      - Ch. XVIII. "The Technique of the Modern Political Myths": draft, holograph, corrected, n.d. (Box 20, Folder 379)
    - Envelope #33
      - "Plato's Theory of the Legal State": draft, holograph, corrected, n.d. (Box 20, Folder 380)
    - Envelope #5
      - "The Mythical Element in Machiavelli's Political Philosophy": draft, holograph, corrected (Box 20, Folder 381)
    - Envelope #6
      - Draft fragments, holograph and type- script, corrected (Box 20, Folder 382)
    - Envelope #56
      - Draft fragments, holograph, corrected, n.d. (Box 20, Folder 383-85)
  - NEUE ABHANDLUNGEN
    - Envelope #135
      - New translation of Leibniz' Nouveaux Essais by Cassirer, Viertes Buch
        - Kapitel III (partial)-VII (partial): holograph, printed pages of 2nd ed. corrected for 3rd ed. (pp. 417-39) (Box 20, Folder 386)
    - Envelope #105
      - Kapitel VII (partial)-VIII: holograph, printed pages of 2nd ed. corrected for 3rd ed. (pp. 440-80) (Box 20, Folder 387)
      - Kapitel VIII-XVI: holograph, printed pages of 2nd ed. corrected for 3rd ed. (pp. 481-519) (Box 20, Folder 388)
      - Kapitel XVI-XX (partial): holograph, printed pages of 2nd ed. corrected for 3rd ed. (pp. 520-69) (Box 20, Folder 389)
  - PHILOSOPHIE DER AUFKLÄRUNG
    - Envelope #165
      - Research notes, n.d. (Box 21, Folder 390-99)
    - Envelope #179
      - Research notes, n.d. (Box 21, Folder 400-06)
      - Research notes, n.d. (Box 22, Folder 407-10)
        formerly Beinecke Library / Zg20 / Mss. / C43
      - Capitel I: draft, holograph, corrected, n.d. (Box 22, Folder 411)
      - Capitel II: draft, holograph, corrected, n.d. (Box 22, Folder 412-13)
      - Capitel III: draft, holograph, corrected, n.d. (Box 22, Folder 414)
      - Capitel IV: draft, holograph, corrected, n.d. (Box 22, Folder 415-16)
      - Capitel V: draft, holograph, corrected, n.d. (Box 22, Folder 417)
      - Capitel VI: draft, holograph, corrected, n.d. (Box 22, Folder 418)
      - Capitel VII: draft, holograph, corrected, n.d. (Box 22, Folder 419-21)
      - Capitel VII: excisions, holograph, corrected, n.d. (Box 22, Folder 422)
    - Envelope #172
      - Research notes for English edition, n.d. (Box 22, Folder 423)
  - PHILOSOPHIE DER SYMBOLISCHEN FORMEN
    [a.k.a. Phaenomenologie der Erkenntnis: Grundzüge einer Theorie der geistigen Ausdrucksformen ]
    - ERSTER TEIL. DIE SPRACHE
      [a.k.a. Das sprachliche Denken ]
      - Envelope #104
        - Research notes, n.d. (Box 23, Folder 424-32)
      - Envelope #159
        - Research notes, n.d. (Box 23, Folder 433-39)
      - Envelope #181
        - Research notes, n.d. (Box 24, Folder 440-47)
      - Envelope #159
        - Vorwort: draft, holograph, corrected (pp. 1-14), 1923 (Box 24, Folder 448)
        - Einleitung
          - Section 1: draft, holograph, corrected (pp. 1-38), 1923 (Box 24, Folder 449)
          - Section 2: draft, holograph, corrected (pp. 39-64), 1923 (Box 24, Folder 450)
          - Section 3: draft, holograph, corrected (pp. 65-101), 1923 (Box 24, Folder 451)
          - Section 4: draft, holograph, corrected (pp. 101-34), 1923 (Box 24, Folder 452)
        - Kapitel I. "Die Epochen der Geschichte der Sprachphilosophie"
          - Section 1: draft, holograph, corrected (pp. 1-48), 1923 (Box 24, Folder 453)
          - Section 2: draft, holograph, corrected (pp. 48-70), 1923 (Box 24, Folder 454)
          - Section 3: draft, holograph, corrected (pp. 70-96), 1923 (Box 24, Folder 455)
          - Section 4: draft, holograph, corrected (pp. 96-120), 1923 (Box 24, Folder 456)
          - Section 5: draft, holograph, corrected (pp. 120-42), 1923 (Box 24, Folder 457)
          - Section 6: draft, holograph, corrected (pp. 142-56), 1923 (Box 24, Folder 458)
          - Section 7: draft, holograph, corrected (pp. 156-82), 1923 (Box 24, Folder 459)
        - Kapitel II. "Die Sprache in der Phase des sinnlichen Ausdrucks"
          - Section 1: draft, holograph, corrected (pp. 1-98), 1923 (Box 24, Folder 460)
          - Section 2: draft, holograph, corrected (pp. 99-140), 1923 (Box 24, Folder 461)
        - Kapitel III. "Die Sprache in der Phase des anschaulichen Ausdrucks"
          - I. "Der Ausdruck des Raumes und der räumlichen Beziehungen": draft, holograph, corrected (pp. 140-203), 1923 (Box 25, Folder 462)
          - II. "Die Zeitvorstellung": draft, holograph, corrected (pp. 203-304), 1923 (Box 25, Folder 463)
          - III. "Die sprachliche Entwicklung des Zahlbegriffs": draft, holo- graph, corrected (pp. 305-344), 1923 (Box 25, Folder 464-65)
          - IV. "Die Sprache und das Gebiet der 'inneren Anschauung'--Die Phasen des Ichbegriffs"
          - Section 1: draft, holograph, corrected(pp.374-99), 1923 (Box 25, Folder 466)
          - Section 2: draft, holograph, corrected(pp.399-419), 1923 (Box 25, Folder 467)
          - Section 3: draft, holograph, corrected(pp.419-57), 1923 (Box 25, Folder 468)
        - Kapitel IV. "Die Sprache als Ausdruck des begrifflichen Denkens--Die Form der sprachlichen Begriffs- und Klassenbildung"
          1. "Die qualifizierende Begriffs- bildung"
          - Draft, holograph, corrected (pp.457-77), 1923 (Box 25, Folder 469)
      - Envelope #180
        - Draft, holograph, corrected (pp.478-513), 1923 (Box 25, Folder 470)
        - 3. "Grundrichtungen der Begriffs- und Klassenbildung": draft, holo- graph,corrected(pp.514-42), 1923 (Box 25, Folder 471)
        - Fünftes Capitel. "Die Sprache und der Ausdruck der reinen Beziehungs- formen--Die Urteilssphaere und die Relationsbegriffe": draft, holograph, corrected(pp.543-95), 1923 (Box 25, Folder 472)
      - Envelope #159
        - Deletions, 1923
          - Capitel I: draft, holograph, corrected,incomplete(pp.54-67), n.d. (Box 25, Folder 473)
          - Capitel II. "Die sinnlichen und geistigen Elemente der Sprachbildung": draft, holograph, corrected,incomplete(pp.68-169) (Box 25, Folder 474)
          - I. "Zur Modalität der sprach- lichen Form": draft, holograph, corrected,incomplete(pp.1-31), n.d. (Box 25, Folder 475)
      - Envelope #180
        - 1. "Die physischen Grundlagen der Sprachbildung--Gebärdensprache und Lautsprache": draft, holograph, corrected(pp.1-58), 1919 (Box 25, Folder 476)
        - 2. "Die Modalität der sprachlichen Form": draft, holograph, corrected (pp.58-139), 1919 (Box 25, Folder 477-78)
        - 3. "Die Sprache und der Aufbau des subjektiven Seins": draft, holograph, corrected (pp.139-234), 1919 (Box 25, Folder 479-80)
        - Erstes Capitel: draft, holograph, corrected,incomplete(pp.20-62), n.d. (Box 25, Folder 481)
        - Zweites Capitel. "Die Funktion des Zeichens und der Aufbau des Bewusstseins": draft, holograph, corrected(pp.62-169) (Box 25, Folder 482-83)
      - Envelope #159
        - Capitel III. "Die Form der sprachlichen Begriffsbildung"
          - 1. "Die Grundrichtung und die Motive der qualifizierenden Begriffsbildung": draft, holo- graph,corrected,incomplete (pp.138-77) (Box 25, Folder 484)
          - 2. "Übergang von der qualifi- zierenden zur klassifizierenden Begriffsbildung": draft, holo- graph, corrected, incomplete (pp.178-221) (Box 26, Folder 485)
          - Kapitel IV. "Die Sprache und der Aufbau der objektiven Anschau- ungswelt--Raum, Zeit und Zahl"
          - Section 1: draft, holograph, corrected,incomplete(p.222), n.d. (Box 26, Folder 486)
        - Draft fragments, n.d. (Box 26, Folder 487-88)
      - Envelope #181
        - Draft fragments, n.d. (Box 26, Folder 489-90)
    - ZWEITER TEIL. DAS MYTHISCHE DENKEN
      - Envelope #180
        - Research notes, n.d. (Box 26, Folder 491)
      - Envelope #185
        - Research notes, n.d. (Box 26, Folder 492-501)
        - Draft A
          - I. "Das Problem der mythischen Form": holograph, corrected, incomplete(pp.1-42), 1920 (Box 27, Folder 502)
          - II. "Die Modalität der mythischen Form"
          - Section 1: holograph, corrected (pp.42-73), 1920 (Box 27, Folder 503)
          - Section 2: holograph, corrected (pp.73-119), 1920 (Box 27, Folder 504)
          - Section 3: holograph, corrected, incomplete(pp.120-120n), 1920 (Box 27, Folder 505)
      - Envelope #180
        - Section 3: holograph, corrected, incomplete(pp.120o-120z17), 1920 (Box 27, Folder 506)
        - III. "Das mythische Bewusstsein und der Aufbau der Objektwelt"
          - Section 1: holograph, corrected (pp.120z18-56), 1920 (Box 27, Folder 507)
          - Section 2: holograph, corrected (pp.157-79), 1920 (Box 27, Folder 508)
        - IV. "Die Entdeckung und Gestaltung der subjektiven Wirklichkeit-- Seelenbegriff und Ichbegriff"
          - Section 1: holograph, corrected (pp.180-223), 1920 (Box 27, Folder 509)
          - Section 2: holograph, corrected (pp.223-62), 1920 (Box 27, Folder 510)
          - Section 3: holograph, corrected (pp.262-87), 1920 (Box 27, Folder 511)
      - Envelope #185
        - V. "Zeitbegriff und Zeitgefühl im mythisch-religiösen Bewusstsein"
          - Section 1: holograph, corrected (pp.288-333), 1920 (Box 27, Folder 512)
          - Section 2: holograph, corrected (pp.334-65), 1920 (Box 27, Folder 513)
          - Section 3: holograph, corrected (pp.365-89), 1920 (Box 27, Folder 514)
      - Envelope #180
        - Section 3: holograph, corrected (pp.390-404), 1920 (Box 27, Folder 515)
        - VI. "Die Bildwelt des Mythos und ihre Auflösung": draft, holograph, corrected(pp.405-59), 1920 (Box 27, Folder 516)
        - Draft B
          - Vorwort: holograph, corrected (pp.1-20), 1924 (Box 27, Folder 517)
          - Inhaltsverzeichnis: holograph (pp.21-22), 1924 (Box 27, Folder 518)
          - Einleitung. "Das Problem einer "Philosophie der Mythologie": holograph,corrected(pp.1-70), 1924 (Box 27, Folder 519-20)
          - Erster Abschnitt. "Der Mythos als Denskform" [a.k.a. Erster Teil]
          - Erstes Kapitel. "Charakter und Grundrichtung des mythischen Gegenstandsbewusstseins": holograph,corrected(pp.71-88), 1924 (Box 27, Folder 521)
      - Envelope #182
        - Erstes Kapitel. "Charakter und Grundrichtung des mythischen Gegenstandsbewusstseins": holograph,corrected(pp.89-155), 1924 (Box 27, Folder 522-23)
        - Zweites Kapitel. "Die Einzel- kategorien des mythischen Denkens": holograph, corrected (pp.156-85), 1924 (Box 27, Folder 524)
        - Zweiter Abschnitt. "Der Mythos als Lebensform" [a.k.a. Zweiter Teil]
        - Erstes Kapitel. "Das 'Heilige' und das 'Profane'": holograph, corrected(pp.186-207), 1924 (Box 27, Folder 525)
        - Zweites Kapitel. "Grundzüge einer mythischen Formenlehre"
          - I. "Der Raum": holograph, corrected(pp.207-65a), 1924 (Box 27, Folder 526-27)
          - II. "Die Zeit": holograph, corrected(pp.266-309h), 1924 (Box 27, Folder 528)
          - II. "Die Zeit": holograph, corrected(pp.309i-348), 1924 (Box 28, Folder 529)
          - III. "Die Zahl": holograph, corrected(pp.349-380a), 1924 (Box 28, Folder 530)
          - IV. "Die Entdeckung der sub- jektiven Wirklichkeit im mythischen Bewusstsein-- Das Ich und die Seele": holograph,corrected (pp.381-585), 1924 (Box 28, Folder 531-35)
        - Capitel. "Die Überwindung der mythischen Bildwelt": holograph, corrected(pp.586-634), 1924 (Box 28, Folder 536)
      - Envelope 180
        - Draft fragments, n.d. (Box 28, Folder 537)
    - DRITTER TEIL. PHÄNOMENOLOGIE DER ERKENNTNIS
      - Envelope #58
        - Research notes, n.d. (Box 28, Folder 538-45)
      - Envelope #107
        - Research notes, n.d. (Box 28, Folder 546)
        - Research notes, n.d. (Box 29, Folder 547-48)
      - Envelope #182
        - Draft A. Einleitung: holograph, corrected, incomplete(pp.4-93), n.d. (Box 29, Folder 549-50)
        - Draft A. Erster Teil.
          - Erstes Kapitel. "Der Grundstufe des symbolischen Bewusstseins: Erscheinung holograph, corrected, incomplete (pp.94-118) (Box 29, Folder 551)
          - Kapitel 2: holograph, corrected, incomplete(pp.129-219), n.d. (Box 29, Folder 552-53)
          - Kapitel 3: holograph, corrected, incomplete(pp.219-45), n.d. (Box 29, Folder 554)
        - Draft A. Zweiter Teil. "Die Darstellungsfunktion und der Aufbau der anschaulichen Welt"
          - Kapitel 1: holograph, corrected, incomplete(pp.247-69), n.d. (Box 29, Folder 555)
          - Kapitel 2: holograph, corrected, incomplete(pp.275-325), n.d. (Box 29, Folder 556)
          - Drittes Capitel. "Der Raum": holograph,corrected(pp.325-90), n.d. (Box 29, Folder 557)
          - Viertes Capitel. "Die Zeit": holograph, corrected, incomplete (pp.390-463), n.d. (Box 29, Folder 558)
          - Kapitel 5: holograph, corrected, incomplete(pp.480-520), n.d. (Box 29, Folder 559)
        - Draft A. Dritter Teil. "Die Bedeutungsfunktion und der Aufbau der wissenschaftlichen Erkenntnis"
          [a.k.a. Teil III. "Das Problem der Bedeutung und der Aufbau der wissenschaftlichen Erkenntnis"]
          - Erstes Kapitel. "Die Bedeutungs- funktion und das Problem des Begriffs": holograph, corrected, incomplete(pp.1-164) [correspondstonopublished chapter] (Box 29, Folder 560-61)
      - Envelope #144
        - Erstes Kapitel. "Zur Theorie des Begriffs": holograph, corrected (pp.1-94), n.d. (Box 29, Folder 562-64)
        - Zweites Kapitel. "Begriff und Gegenstand": holograph, corrected (pp.95-147) (Box 29, Folder 565)
        - Drittes Kapitel. "Sprache und Wissenschaft--Dingzeichen und Ordnungszeichen": holograph, corrected(pp.1-50) (Box 29, Folder 566)
        - Viertes Capitel. "Der Zahlbegriff und seine logische Begrundung-- Zahlbegriffe und Zahlzeichen": holograph, corrected (pp. 50-84) [correspondstonopublished chapter] (Box 29, Folder 567)
        - Viertes Capitel. "Das Methoden- problem in der modernen Mathematik": holograph, corrected (pp.84a-111) (Box 29, Folder 568)
        - Viertes Capitel. "Das Methoden- problem in der modernen Mathematik": holograph, corrected (pp.111a-227) (Box 30, Folder 569-71)
        - Sechstes Capitel. "Die natur- wissenschaftliche Begriffs- bildung" [corresponds to published Ch. V]
          - 1. "Empirische und konstruktive Mannigfaltigkeiten": holograph, corrected(pp.1-57), 1927 (Box 30, Folder 572)
          - 2. "Prinzip und Methode des physikalischen Reihenbildung": holograph, corrected (pp.58-122), 1927 (Box 30, Folder 573)
          - 3. "'Symbol' und 'Schema' im System der modernen Physik": holograph, corrected (incomplete)(pp.123-209), 1927 (Box 30, Folder 574-75)
      - Draft B. Einleitung.
        - Section 1: holograph, corrected, incomplete(pp.3-40), n.d. (Box 30, Folder 576)
        - Section 2: holograph, corrected (pp41-59), n.d. (Box 30, Folder 577)
        - Section 3: holograph, corrected (pp.60-99), n.d. (Box 30, Folder 578)
        - Section 4: holograph, corrected (pp.100-18), n.d. (Box 30, Folder 579)
      - Draft B. Erster Teil. "Ausdrucks- funktion und Ausdruckswelt"
        - Kapitel 1: holograph, corrected (pp.119,1-39), n.d. (Box 30, Folder 580)
        - Kapitel 2: holograph, corrected (pp.40-154), n.d. (Box 30, Folder 581-82)
        - Kapitel 3: holograph, corrected (pp.155-89), n.d. (Box 30, Folder 583)
      - Draft B. Zweiter Teil. "Das Problem der Repraesentation und der Aufbau der anschaulichen Welt"
        - Erstes Capitel. "Der Begriff und das Problem der Repraesentation": holograph,corrected(pp.1-27a) (Box 30, Folder 584)
        - Capitel II. "Ding und Eigen- schaft": holograph, corrected (pp.28-86) (Box 30, Folder 585-86)
        - Drittes Capitel. "Der Raum": holograph,corrected(pp.86-147), n.d. (Box 30, Folder 587)
        - Viertes Capitel. "Die Zeit- anschauung": holograph, corrected (pp.148-227a), n.d. (Box 30, Folder 588-89)
        - Fünftes Capitel. "Symbolische Praegnanz": holograph, corrected (pp.228-69), n.d. (Box 31, Folder 590)
      - Draft B. Dritter Teil. "Zur Pathologie des Symbolbewusstseins"
        - Erstes Kapitel. "Das Symbol- problem in der Geschichte der Aphasielehre": holograph, corrected(pp.520a-64) (Box 31, Folder 591)
        - Zweites Kapitel. "Die Veränderung der Wahrnehmungswelt im Krank- heitsbild der Aphasie": holo- graph,corrected(pp.564-600) (Box 31, Folder 592)
        - Drittes Capitel. "Zur Pathologie der Dingwahrnehmung": holograph, corrected(pp.600-24), n.d. (Box 31, Folder 593)
        - Viertes Capitel. "Raum, Zeit und Zahl": holograph, corrected, incomplete(pp.624-68) (Box 31, Folder 594)
        - Fünftes Capitel. "Die patholo- gischen Störungen des Handelns": holograph, corrected, incomplete (pp.669-702) (Box 31, Folder 595)
      - Envelope #181
        Deletions
        - Capitel 1. "Der Aufbau der Wahr- nehmungswelt und die theoretische Bedeutungsfunktion": Section 1, draft, holograph, corrected, incomplete(pp.1-59) (Box 31, Folder 596)
        - II. "Die staatliche und gesell- schaftliche Wirklichkeit," 1. "Die Methode der Sozialphilosophie": draft, holograph, corrected, incomplete(pp.6-11) (Box 31, Folder 597)